臺灣屏東地方法院刑事判決　　　　　　　　　　　　　九十三年度易字第一號
　　公　訴　人　臺灣屏東地方法院檢察署檢察官
　　被　　　告　甲○○
右列被告因違反毒品危害防制條例案件，經檢察官提起公訴（九十二年度毒偵字第一
八八九號），被告就被訴事實為有罪之陳述，本院合議庭裁定由受命法官獨任進行簡
式審判程序審理，判決如左：
    主    文
甲○○連續施用第二級毒品，累犯，處有期徒刑柒月。扣案之安非他命壹包（毛重零
點壹公克）沒收銷燬，扣案之玻璃吸管壹截沒收。
    事    實
一、甲○○前因違反槍砲彈藥刀械管制條例案件，經法院判處有有期徒刑四月，於民
    國九十一年年二月二十八日入監執行，至九十一年六月二十七日執行完畢。
二、甲○○曾因施用毒品案件，經臺灣桃園地方法院以八十九毒聲字第七四五三號裁
    定送觀察、勒戒後，因認有繼續施用毒品傾向，臺灣桃園地方法院以九十年度毒
    聲字第二七號裁定另入戒治處所施以強制戒治一年，嗣經該院以九十年度毒聲字
    第二二二五號裁定停止戒治，所餘戒治期間付保護管束，至九十一年一月一日保
    護管束期滿，由臺灣桃園地方法院檢察署檢察官於九十二年三月三十一日以九十
    二年度戒毒偵字第八八號為不起訴處分確定。惟甲○○仍不思悔悟，明知安非他
    命業經公告列為毒品危害防制條例之第二級毒品，不得非法持有、施用，仍基於
    施用安非他命之概括犯意，自九十二年十月初某日起至同年十二月七日某時止，
    在屏東縣恆春鎮○○路七號住處等地，以將第二級毒品安非他命置於玻璃吸食器
    燒烤加熱後再吸食其霧化氣體之方式，連續非法施用第二級毒品安非他命多次，
    平均約二星期施用一次，嗣為警於九十二年十月十三日十五時二十分許，在上址
    查獲，並扣得其所有之第二級毒品安非他命毛重零點一公克，及供施用第二級毒
    品海洛因之器具玻璃吸管一截；及經檢察官分別於九十二年十月十三日、同年十
    一月二十一日、同年十二月八日訊問時，經其同意採取其尿液，送請檢驗結果均
    成甲基安非他命陽性反應而查獲。
二、案經屏東縣警察局恆春分局報請臺灣屏東地方法院檢察署檢察官偵查起訴。
    理    由
一、右揭連續施用第二級毒品安非他命之事實，業據被告甲○○於本院調查及審理時
    均坦承不諱，且被告於九十二年十月十三日、同年十一月二十一日、同年十二月
    八日分別經員警及檢察官採取其親自排放之尿液送請檢驗及複驗結果，均呈甲基
    安非他命陽性反應，此有屏東縣衛生局九十二年十月二十九日屏縣衛檢六字第九
    二○三五四號煙毒及麻醉藥品類委託檢驗結果通知書一份、長榮大學九十二十二
    月二日、同年十二月二十三日、九十三年二月十二日確認報告各一份附卷可稽，
    此均為檢驗機關本於專業知識及以科學檢驗方法所得之結論，自可憑信。此外，
    復有扣案之安非他命一包（毛重零點一公克，經屏東縣警察局恆春分局以檢驗試
    劑檢驗結果，呈安非他命反應，有檢驗報告單一紙附於警卷可按）及被告坦承為
    其所有、供施用第二級毒品安非他命使用之玻璃吸管一截可資佐證，足認被告之
    自白與事實相符。又被告前曾因施用毒品案件，經臺灣桃園地方法院以八十九毒
    聲字第七四五三號裁定送觀察、勒戒後，因認有繼續施用毒品傾向，臺灣桃園地
    方法院以九十年度毒聲字第二七號裁定另入戒治處所施以強制戒治一年，嗣復經
    該院以九十年度毒聲字第二二二五號裁定停止戒治，所餘戒治期間付保護管束，
    至九十一年一月一日保護管束期滿，由臺灣桃園地方法院檢察署檢察官於九十二
    年三月三十一日以九十二年度戒毒偵字第八八號為不起訴處分確定等情，有臺灣
    高等法院被告全國前案記錄表、臺灣屏東地方法院檢察署刑案資料查註紀錄表在
    卷查考，本案事證明確，被告五年內再犯前揭施用第二級毒品安非他命之事實，
    堪以認定。
三、查安非他命為毒品危害防制條例第二條第二項第二款所規定之第二級毒品，不得
    持有、施用，是核被告所為，係犯毒品危害防制條例第十條第二項之施用第二級
    毒品罪。其施用毒品期間持有安非他命毒品之低度行為，為施用之高度行為所吸
    收，不另論罪。被告先後多次施用第二級毒品犯行，時間緊接，犯罪構成要件相
    同，顯係基於概括犯意反覆為之，應依連續犯規定以一罪論，並加重其刑。又毒
    品危害防制條例雖於九十二年七月九日修正公布，九十三年一月九日起施行，但
    被告所犯毒品危害防制條例第十條第二項之罪刑有關規定並未修正，自無比較新
    舊法適用之問題，併此敘明。另公訴人雖僅就被告於九十二年十月十三日下午或
    前三日之某時施用第二級毒品安非他命之部分起訴，惟其餘施用第二級毒品安非
    他命部分與起訴部分有連續犯之裁判上一罪關係，已如前述，自為起訴效力所及
    ，本院應併予審理，併此敘明。另查，被告前因違反槍砲彈藥刀械管制條例案件
    ，經法院判處有有期徒刑四月，於九十一年年二月二十八日入監執行，至九十一
    年六月二十七日執行完畢之事實，有臺灣高等法院被告全國前案記錄表、臺灣屏
    東地方法院檢察署刑案資料查註紀錄表在卷可稽，其五年內再犯有期徒刑以上之
    本罪，為累犯，應依法加重其刑，並遞加之。爰審酌被告被告前已因施用毒品案
    件，經送法院裁定觀察、勒戒及強制戒治，仍不知戒惕，竟又再次施用毒品，無
    視於毒品對於自身健康之戕害及國家對於杜絕毒品犯罪之禁令，惟施用毒品係自
    戕行為，犯罪手段尚屬平和，亦未因此而危害他人，所生損害非大，犯罪後坦承
    犯行，態度良好等一切情狀，量處如主文所示之刑，以資儆懲。至公訴人雖就被
    告上開犯行求處有期徒刑一年，惟被告前揭施用毒品之行為並未危及他人，且犯
    後態度尚佳，本院認量處上開刑責已足收逞儆之效，附此敘明。另扣案之安非他
    命毒品一包（毛重零點一公克），因包裝已與毒品合而為一，無從析離，應併依
    毒品危害防制條例第十八條第一項前段之規定，宣告沒收併銷燬；又玻璃吸管一
    截，係被告所有，供施用第二級毒品之器具，業據其自承在卷，併依刑法第三十
    八條第一項第二款宣告沒收。
五、據上論斷，應依刑事訴訟法第二百七十三條之一第一項、第二百九十九條第一項
    前段，毒品危害防制條例第十條第二項、第十八條第一項前段，刑法第十一條前
    段、第五十六條、第四十七條、第三十八條第一項第二款，判決如主文。
    本案經檢察官盧明軒到庭執行職務。
中      華      民      國      九十三    年      五    月     十       日
                                      臺灣屏東地方法院刑事第六庭
                                          法  官  許心
右正本證明與原本無異。
如不服本判決應於收受本判決送達後十日內向本院提出上訴書狀，其未敘述上訴理由
者，並得於提起上訴後十日內向本院補提理由書狀（均須按他造當事人之人數附繕本
 ）「切勿逕送上級法院」
                                          書記官  林香如
中    華    民    國     九十三      年      五      月       十      日
附錄本判決論罪科刑法條全文
毒品危害防制條例第十條第二項：
施用第二級毒品者，處三年以下有期徒刑。
